# 请问陈版，契税实际由出让方承担，如何进行账务处理

提问人：helenpqh 时间：2017-10-31 21:45:31
请问陈版，某公司（以下简称受让方）去年从另外一家公司（以下简称出让方）购买了一块土地（上面还有附着房屋建筑物），资产转让合同里面约定契税等相关税费（契税、印花税等）由出让方承担，受让方给税局缴纳了契税后，出让方又将该笔税费以同等金额返还给受让方，受让方公司账务当时的处理是在给税局缴纳契税时将该笔税费计入土地和房屋成本，收到出让方返还的税费时计入营业外收入。但是我认为该笔税费不应该计入相关资产的初始成本，因为没有实际承担相关税费。请问应该以哪种方式处理比较合理？

回答人：chenyiwei
因为这是在最初的协议中就约定由出让方负担契税，因此出让方应将该实际承担的契税冲减土地和房屋的处置损益，受让方抵减该土地和房屋 的入账价值。